【裁判字號】    97,交聲,901
【裁判日期】    970430
【裁判案由】    違反道路交通管理處罰條例聲明異議
【裁判全文】
臺灣臺北地方法院交通事件裁定         97年度交聲字第901號
原處分機關  臺北市交通事件裁決所
異  議  人
即受處分人  乙○○
上列受處分人因違反道路交通管理處罰條例案件，對於臺北市交
通事件裁決所中華民國97年04月02日所為之處分（原處分：北市
裁二字第裁22-AEW350149號），聲明異議，本院裁定如下：
    主  文
異議駁回。
    理  由
一、按汽車駕駛人，爭道行駛而不按遵行之方向行駛，處新臺幣
    （下同）6百元以上1千8百元以下罰鍰，並予記違規點數1點
    ，道路交通管理處罰條例第45條第1款、第63條第1項第1 款
    分別定有明文。
二、原處分意旨：本件異議人即受處分人乙○○所有之車號309-
    BGG號重型機車，於民國97年1月20日22時28分許，行駛於臺
    北市○○街（下稱臨沂街）65巷18號前時，經警攔停舉發有
    「闖單行道」之違規，嗣受處分人於通知單上所載應到案日
    期前向原處分機關提出申訴，經原舉發單位調查函覆之結果
    ，仍認受處分人有上開違規之行為，原處分機關遂依道路交
    通管理處罰條例第45條第1款、第63條第1項第1款等規定，
    裁處異議人罰鍰900元，並記違規點數1點。
三、異議意旨略以：伊當時騎乘機車從臨沂街71巷依規定方向行
    駛，正欲停車於臨沂街69巷其家樓下之際，卻遭位於臨沂街
    68巷之員警舉發伊未依規定方向行駛之違規，伊並未穿越臨
    沂街68巷，舉發不合於事實云云。
四、受處分人並不否認其於上開時間，騎乘上開車號重型機車行
    經臨沂街之路段，惟否認有不按遵行之方向行駛。經查：
  (一)訊據證人甲○○即臺北市政府警察局中正第一分局仁愛路派
    出所員警到庭具結證稱：「當時我與另一警員正在告發另一
    件違規，受處分人從該路段經過，發現前方有警方便立即掉
    頭，我發現違規人後騎車追趕，他停在巷子口，我請他出示
    證件依法舉發。該巷道是單行道，受處分人違規行駛。」、
    「我們站在另外一邊取締時，發現他騎進65巷…。」、「71
    巷在另一邊，我不清楚受處分人從哪邊過來，我看到受處分
    人時，他已經在65巷17號前面，他看到我就馬上調頭往65巷
    。我攔停的地方不是71巷，我忘記正確的巷道地址。」、「
    （提示受處分人異議狀所附行向圖）他劃的箭頭是要正常走
    的箭頭，他的意思是說他左轉進來就停車，但是我們看到他
    是有騎車一小段後回頭。他家不是正好角落，要再裡面一點
    。」等情綦詳（見本院97年04月28日訊問筆錄），並繪製現
    場圖在卷可證。衡情證人乃依法執行公權力之司法警察，與
    受處分人素不相識，亦無怨隙，實無設詞誣陷受處分人之理
    ，且倘非受處分人違規行為明顯並試圖規避，證人自無須追
    趕至臨沂街65巷及71巷口西南角始為舉發。
  (二)至受處分人於向原處分機關申訴時辯稱：伊係由臨沂街71巷
    直行至臨沂街65巷19號前，伊並未騎到臨沂街65巷18號。然
    於異議狀卻又辯稱伊正欲停車於臨沂街69巷其家樓下，卻遭
    位於臨沂街68巷之員警舉發伊未依規定方向行駛之違規，伊
    並未穿越臨沂街68巷等語，此分別有卷附異議人所書之陳述
    意見書及異議狀各一份足憑，異議人所辯前後不一，且臨沂
    街69巷及65巷尚有差距，顯係卸責之詞。再就異議人所繪之
    現場位置圖二紙觀之，其確有逆向行駛之情事（參卷附異議
    人所繪之現場圖），異議人既稱居住於該地，應熟稔該處應
    遵行駕駛方向，竟為圖一己之便，猶不按遵行之方向行駛，
    其有違規行為自屬甚明。
五、從而，原處分機關認定受處分人於前開時、地有不按遵行方
    向行駛之違規行為，應堪認定，而依據首開道路交通管理處
    罰條例之規定，裁處罰鍰900元，記違規點數1點，核無不當
    。本件異議為無理由，應予駁回。
據上論斷，應依道路交通案件處理辦法第19條，裁定如主文。
中    華    民    國    97    年    4     月    30    日
                  交通法庭    法  官  賴秀蘭
以上正本證明與原本無異。
如不服本裁定，應於送達後5日內，向本院提出抗告狀。
                              書記官  游秀珠
中    華    民    國    97    年    5     月    8     日


司法院資訊處製作；財團法人民間司法改革基金會備份。
